臺灣板橋地方法院刑事判決　　　　　　　 100年度訴字第41號
公　訴　人　臺灣板橋地方法院檢察署檢察官
被　　　告　陳明和
上列被告因竊盜等案件，經檢察官提起公訴（99年度偵字第2987
6 號），因被告於本院準備程序中就被訴事實為有罪之陳述，經
合議庭評議後，裁定由受命法官獨任進行簡式審判程式，判決如
下：
    主  文
陳明和踰越安全設備竊盜，處有期徒刑捌月。又行使偽造私文書
，足以生損害於他人，處有期徒刑參月，未扣案如附表所示之偽
造「黃正安」署名壹枚沒收。應執行有期徒刑拾月。緩刑貳年。
未扣案如附表所示之偽造「黃正安」署名壹枚沒收。
    事  實
一、陳明和意圖為自己不法之所有，於民國99年9 月22日晚上10
    時許，騎乘車號TYB-270 號之輕型機車，前往黃碧滿位於臺
    北縣板橋市（現已改制為新北市板橋區○○○街215 巷57弄
    22號之南基企業社，趁四下無人注意之際，攀爬踰越該企業
    社之圍牆而進入上址庭院內（無故侵入附連圍繞土地部分未
    據告訴），徒手竊取放置在庭院內之電纜線2 箱（合計約10
    0 公斤），得手後旋騎乘上開機車逃離現場。又其竟為將竊
    得之電纜線變現供己花用並規避查緝，基於行使偽造私文書
    之犯意，於同年9 月23日上午8 時30分許，將前開所竊得之
    部分電纜線（約26公斤），持往址設臺北縣樹林市（現已改
    制為新北市樹林區○○○路10之1 號「忝佑金屬企業有限公
    司」資源回收廠，冒用「黃正安」名義，在如附表所示之資
    源回收廠的買賣資料計量單上偽造「黃正安」署名1 枚後，
    後將附表所示之買賣資料計量單1 紙交付給不知情之回收廠
    負責人李綠清（經臺灣板橋地方法院檢察署檢察官另為不起
    訴處分）而行使之，足生損害於「黃正安」本人及李綠清對
    於追訴銷贓人員之正確性，而李綠清則以每公斤新臺幣（下
    同）50元，總計1,300 元之價格收購前開電纜線，陳明和於
    取得變賣所得後即花用殆盡，嗣經黃碧滿調閱企業社之監視
    錄影器發現上情報警處理，而為警循線查獲。
二、案經臺北縣（現已改制為新北市）政府警察局板橋分局移送
    臺灣板橋地方法院檢察署偵辦後起訴。
    理  由
一、按除被告所犯為死刑、無期徒刑、最輕本刑為三年以上有期
    徒刑之罪或高等法院管轄第一審案件者外，於第一次審判期
    日前之準備程序進行中，被告先就被訴事實為有罪之陳述時
    ，審判長得告知被告簡式審判程序之旨，並聽取當事人、代
    理人、辯護人及輔佐人之意見後，裁定進行簡式審判程序，
    刑事訴訟法第273 條之1 第1 項定有明文。經核本件被告陳
    明和所犯係死刑、無期徒刑、最輕本刑為三年以上有期徒刑
    以外之罪，其於準備程序中就被訴之事實為有罪陳述，經法
    官告知簡式審判程序之旨，並聽取公訴人、被告之意見後，
    本院爰依首揭規定，合議裁定由受命法官獨任進行簡式審判
    程序，合先敘明。
二、上開犯罪事實，業據被告陳明和於警詢、偵查、本院準備程
    序及審理中坦認不諱（見99年度偵字第29876 號偵查卷宗第
    2 至5 、48至50頁及本院卷第19背面、23背面至24頁），並
    有證人黃碧滿於警詢及偵查中證述明確（見同上偵查卷宗第
    6 、9 、48至49頁），且有證人李綠清於警詢及偵查中證述
    綦詳（見同上偵查卷宗第7 至8 、35至42及50頁），復有贓
    物認領保管單、車輛詳細資料報表、如附表所示之買賣計量
    單影本、姓名「黃正安」之個人戶籍統計資料各1 件、監視
    錄影器翻拍照片4 張及指認照片4 張附卷可稽（見同上偵查
    卷宗第11至13、15至18、43頁），足認被告自白與事實相符
    ，本件事證明確，犯行洵堪認定。
三、核被告陳明和所為，係犯刑法第321 條第1 項第2 款之踰越
    安全設備竊盜罪、同法第216 條、第210 條之行使偽造私文
    書罪。其偽造署名之行為係偽造私文書之部分行為，又偽造
    私文書之低度行為應為行使之高度行為所吸收，均不另論罪
    。其所犯上開2 罪之間，犯意各別，行為互殊，應予分論併
    罰之。爰審酌被告未曾犯罪，素行良好，此有臺灣高等法院
    被告前案資料記錄表在卷可參，並考量其高中畢業之教育程
    度、生活狀況、品行，其不思合法正途獲取財物，未經許可
    竊取他人財物，被害人黃碧滿表明不願追究之情（見同上偵
    查卷宗第6 背面頁），並衡其為規避查緝處分，偽簽「黃正
    安」之署名，對「黃正安」及李綠清所生之損害，其犯後尚
    能坦承犯行等一切情狀，分別量處如主文所示之刑，並定其
    應執行之刑。又被告未曾因故意犯罪受有期徒刑以上刑之宣
    告，此有臺灣高等法院被告前案紀錄表1 份在卷可考，因一
    時失慮致罹刑章，經此偵審程序及科刑宣告後，應能知所警
    惕，信無再犯之虞，本院認尚無逕對被告施以刑罰之必要，
    故上開對被告宣告之刑，以暫不執行為適當，爰依刑法第74
    條第1 項第1 款，宣告緩刑2 年，以啟自新。另附表所示偽
    造之「黃正安」署名1 枚，應依刑法第219 條之規定，不論
    屬於犯人與否，應宣告沒收（其所偽造之上開私文書已交予
    李綠清行使，非屬被告所有，故僅沒收其內偽造之署名）。
據上論斷，應依刑事訴訟法第273 條之1 第1 項、第299 條第1
項前段，刑法第216 條、第210 條、第321 條第1 項第2 款、第
51條第5 款、第74條第1 項第1 款、第219 條，判決如主文。
本案經檢察官簡志祥到庭執行職務。
中    華    民    國   100    年    2     月    16    日
                  刑事第三庭    法  官  連雅婷
以上正本證明與原本無異
如不服本裁定應於送達後5日內向本院提出抗告狀
                                書記官  郭晉良
中    華    民    國   100    年    2     月    16    日
附錄本案論罪科刑法條全文：
中華民國刑法第321條（加重竊盜罪）
犯竊盜罪而有左列情形之一者，處 6 月以上、 5 年以下有期徒
刑：
一、於夜間侵入住宅或有人居住之建築物、船艦或隱匿其內而犯
    之者。
二、毀越門扇、牆垣或其他安全設備而犯之者。
三、攜帶兇器而犯之者。
四、結夥三人以上而犯之者。
五、乘火災、水災或其他災害之際而犯之者。
六、在車站或埠頭而犯之者。
前項之未遂犯罰之。
中華民國刑法第210條（偽造變造私文書罪）
偽造、變造私文書，足以生損害於公眾或他人者，處5 年以下有
期徒刑。
中華民國刑法第216條（行使偽造變造或登載不實之文書罪）
行使第210 條至第215 條之文書者，依偽造、變造文書或登載不
實事項或使登載不實事項之規定處斷。
附表：
 ┌─────────┬─────────────┐
 │  偽造署押之文件  │   數量                   │
 ├─────────┼─────────────┤
 │  買賣資料計量單  │偽造「黃正安」署名壹枚    │
 └─────────┴─────────────┘